Inventaris van het archief van de Koninklijke Landmacht: Infanterie: Divisies, Regimenten en andere Eenheden, 1814-1940
Nationaal Archief, Den Haag
- IIIe divisie Infanterie (1815)1830-1843, 6
  - Divisiecommandant (1815)1830-1843, 6.1
    - Correspondentie 1831-1843, 6.1.2
      - Brievenboeken van aan diverse autoriteiten uitgaande brieven, 1831-1844; 401, 879-900; 22 delen
        - 1831 apr 01 - 22 mei, nrs. 1 - 164, 879
          Aanvankelijk brievenboek van de commandant 1e brigade IIIe divisie, naderhand commandant IIIe divisie.
        - 1831 mei 22 - 17 jun, nrs. 165 - 337, 880
        - 1831 jun 18 - 31 aug, nrs. 338 - 676, 881
        - 1831 sep 01 - 15 nov, nrs. 677 - 1009, 882
        - 1831 nov 15 - 21 feb 1832, nrs. 1010 - 218, 883
        - 1832 feb 21 - 27 apr, nrs. 219 - 539, 884
        - 1832 apr 28 - 15 aug, nrs. 540 - 1016, 885
        - 1832 aug 15 - 21 okt, nrs. 1017 - 1367, 886
        - 1832 okt 21 - 03 mrt 1833, nrs. 1368 - 275, 887
        - 1833 mrt 09 - 03 jul, nrs. 276 - 670, 888
        - 1833 jul 04 - 01 jan 1833, nrs. 671 - 1382, 889
        - 1834 jan 01 - 20 mei, nrs. 1 - 495, 890
        - 1834 mei 21 - 14 sep, nrs. 496 - 880, 891
        - 1834 sep 14 - 31 dec, nrs. 881 - 1219, 892
        - 1835 jan 01 - 17 sep, nrs. 1 - 952, 893
        - 1835 sep 18 - 02 jan 1836, nrs. 953 - 1338, 894
        - 1836, 895
        - 1837, 896
        - 1838, 897
        - 1839, 898
        - 1840 jan 01 - 21 jul, nrs. 1 - 940, 899
        - 1840 jul 21 - 10 jan 1841, nrs. 941 - 1539, 900
        - 1841-1844, 401
      - Agenda's van ingekomen en uitgaande brieven, 1831-1841; 902-912; 11 delen en 1 katern
        - 1831 apr 14 - 25 mei nrs. ing 1 - 149 uitg. 1 - 191, 902; katern
          Zonder klapper.
        - 1831 mei 25 - 31 jan 1832 nrs. ing. 150 - 102 uitg. 192 - 135, 903
        - 1832 feb 01 - 02 jan 1833 nrs. ing. 103 - 1448 uitg. 136 - 1667, 904
        - 1833, 905
        - 1834, 906
        - 1835, 907
        - 1836, 908
        - 1837, 909
        - 1838, 910
        - 1839, 911
        - 1840 - 10 jan 1841 nrs. ing. 1 - 1394 uitg. 1 - 1539, 912
      - Agenda's van ingekomen en uitgaande stukken van/aan het departement van Oorlog aan/van de IIIe divisie over het tijdvak 1841-1843 okt, voortgezet door de Ie divisie over 1843 nov - 1846 mrt, 1841-1846 mrt; 914-915; 1 deel
        - 1841-1842, 914
        - nrs. ing. 1 - 95 uitg. 1 - 53 1843 - 1846 mrt, 915
      - Klapper op een niet geïdentificeerde agenda, 1841-1844; 920
        Vermoedelijk klapper op de agenda's nrs. 914-915.
      - Agenda's van aan de brigadecommandanten uitgaande brieven van de IIIe divisie over het tijdvak 1841-1843 okt, voortgezet door de Ie divisie over 1843 nov 01 - 16 aug 1846, 1841-1846; 916-917; 1 deel
        - 1841-1842, 916
        - 1843 - 1846 aug 16 nrs. 1 - 332, 917
      - Agenda's van stukken ingekomen van de brigadecommandanten bij de IIIe divisie over het tijdvak 1841-1843 okt, voortgezet door de Ie divisie over 1843 nov - sep 1846, 1841-1846 sep; 918-919; 1 deel
        - 1841-1842, 918
        - 1843 - 1846 sep nrs. 1 - 400, 919
      - Agenda van ingekomen en uitgaande stukken van/aan diverse autoriteiten, 1841; 913; 1 deel
    - Personeel en administratie 1839-1843, 6.1.3
      - Rapporten van de divisiecommandant aan het departement van Oorlog, met daarop genomen beschikkingen, 1839-1842; 938-940; 2 pakken en 1 omslag
        - 1839-1840, 938; omslag
        - 1841, 939
        - 1842, 940
      - Registers van rapporten ingekomen bij de IIIe divisie over het tijdvak 1840-1843 okt, voortgezet door de Ie divisie over 1843 nov - 1844, met aantekening van adviezen en beschikkingen, 1840-1844; 949-950; 1 deel
        - 1840-1841, 949
        - 1842-1844, 950
      - Ingekomen staten van personeel dat aan het einde van hun contractueel dienstverband ontslag verlangt, 1839 4e kwartaal - 1840; 944; 1 pak
      - Ingekomen voordrachten tot ontslag van personeel beneden de rang van officier, deels met afschriften van de doorleidingsstukken aan het departement van Oorlog, 1840-1842; 945-947; 3 pakken
        - 1840, 945
        - 1841, 946
        - 1842, 947
      - Register van voordrachten tot ontslag, gagement en overplaatsing, met aantekening van beschikkingen, aangevangen door de IIIe divisie over het tijdvak 1841-1843 okt, voortgezet door de Ie divisie over 1843 nov - 1848, 1841-1848; 948; 1 deel
      - Register van wegens lichaamsgebreken ontslagen militairen aangevangen bij de IIIe divisie over 1841-1843 okt, voortgezet bij de Ie divisie over 1843 nov - apr 1846, 1841-1846; 932
      - Rapporten van de door de divisiecommandant bij de regimenten gehouden inspecties, 1841; 927; 1 omslag
      - Register van aangevraagde verloven, met aantekening van adviezen en beschikkingen, van de IIIe divisie over het tijdvak 1841 feb 01 - 31 okt 1843, voortgezet bij de Ie divisie over 1843 nov 01 - 04 dec 1846, 1841 feb - dec 1846; 929
      - Register van aangevraagde verloven, met aantekening betreffende doorzending aan het departement; tevens register van maandelijkse telling per regiment van de toegestane verloven, aangevangen bij de IIIe divisie over het tijdvak 1841 apr 01 - 31 okt 1843, voortgezet bij de Ie divisie over 1843 nov - 1848, 1841-1848; 930
      - Registers van ingekomen verzoeken, met aantekening van adviezen en beschikkingen, met klappers, aangevangen door de IIIe divisie over het tijdvak 1841 - 1843 okt, voortgezet door de Ie divisie over 1843 nov - 1844, 1841-1844; 682, 931
        - Onder Ie divisie 1843-1850., 931
        - Onder Ie divisie 1843-1850., 682
      - Verzoeken ingekomen bij de IIIe divisie over het tijdvak 1841-1843 okt, voortgezet door de Ie divisie over 1843 nov - dec, met daarop verstrekte adviezen en door het departement van Oorlog genomen beschikkingen, 934-935; 1 omslag
        - 1841-1842, 934
        - 1843, 935
      - Register van uitgereikte en ingetrokken medailles, aangevangen door de IIIe divisie over het tijdvak 1842-1843 okt, voortgezet door de Ie divisie over 1843 nov - sep 1844, 1842-1844; 933
      - Instructie voor de regimentscommandanten waar officieren van de Generale Staf gedetacheerd worden, en nota's van opmerkingen bij de rapporten van de regimentscommandanten over deze instructie-detacheringen, ingekomen bij resp. opgemaakt door de bevelhebber van de IIIe divisie over 1842-1843 okt, voortgezet bij de Ie divisie over 1843 nov - 1848., 1842-1848; 928
  - 1e brigade van de IIIe divisie Infanterie 1831-1839, 6.2
    Zie ook inv.nr. 879.
    - Agenda van ingekomen en uitgaande stukken., 1831 apr 16 - 31 jan 1839; 1077; 1 deel
  - 2e brigade van de IIIe divisie Infanterie 1831-1843, 6.3
    - Stukken ingekomen bij de 2e brigade van de IIIe divisie, over 1831-1843 okt, vanaf 1843 nov bij de 1e brigade van de Ie divisie., 957-969; 13 pakken
      - 1831 apr 22 - 1832, 957
      - 1833, 958
      - 1834, 959
      - 1835, 960
      - 1836, 961
      - 1837, 962
      - 1838 - 16 jul 1839 nr. 129, 963
      - 1839 jul 18 - 31 dec nr. 3, 964
      - 1840 jan 01 - 24 jun nrs. 1 - 500, 965
      - 1840 jun 24 - 31 dec nrs. 501 - 983, 966
      - 1841, 967
      - 1842, 968
      - 1843, 969
        Onder 1e brigade Ie divisie 1843-1850.
    - Ingekomen stukken, 1837-1839, 1841-1843 en z.j.; 956; 1 omslag
      Vermoedelijk uit verband geraakte of gehaalde stukken.
    - Brievenboeken van de commandant van de 2e brigade IIIe divisie over 1831-1843 okt, vanaf 1 nov 1843 voortgezet door de 1e brigade Ie divisie, 977-998; 21 delen
      Ontbreekt: 19 mei - 2 dec 1832.
      - 1831 apr 09 - 09 sep nrs. 1 - 403, 977
      - 1831 sep 09 - 08 dec nrs. 404 - 765, 978
      - 1831 dec 08 - 03 mrt 1832 nrs. 766 - 231, 979
      - 1832 mrt 03 - 19 mei nrs. 232 568, 980
      - 1832 dec 02 - 27 mrt 1833 nrs. 1191 - 308, 981
      - 1833 mrt 30 - 05 sep nrs. 309 - 746, 982
      - 1833 sep 06 - 11 mrt 1834 nrs. 747 - 199, 983
      - 1834 mrt 11 - 04 okt nrs. 200 - 764, 984
      - 1834 okt 08 - 16 aug 1835 nrs. 765 - 515, 985
      - 1835 aug 17 - 29 jun 1836 nrs. 516 - 403, 986
      - 1836 jun 30 - 26 apr 1837 nrs. 404 - 317, 987
      - 1837 apr 27 - 10 okt nrs. 318 - 763, 988
      - 1837 okt 12 - 18 apr 1838 nrs. 764 - 325, 989
      - 1838 apr 20 - 19 nov nrs. 326 - 759, 990
      - 1838 nov 20 - 03 aug 1839 nrs. 760 - 392, 991
      - 1840 jan 01 - 24 aug nrs. 1 - 768, 992
      - 1840 aug 25 - 31 dec nrs. 769 - 1001, 993
      - 1841 jan 01 - 23 sep nrs. 1 - 818, 994
      - 1841 sep 23 - 31 dec nrs. 819 - 1057, 995
      - 1842 jan 01 - 08 okt nrs. 1 - 581, 996
      - 1842 okt 10 - 31 dec nrs. 582 - 793, 997
      - 1843, 998
    - Agenda's van ingekomen en uitgaande brieven, 1831 apr 16 - 29 apr 1837; 1005-1014; 10 delen
      - 1831 apr 16 - 01 jul nrs. ing. 1 - 206 uitg. 1 - 253, 1005
      - 1831 jul 01 - 01 aug nrs. ing. 207 - 269 uitg. 256 - 353, 1006
      - 1831 aug 02 - 25 nov nrs. ing. 270 - 532 uitg. 354 - 715, 1007
      - 1831 nov 25 - 10 jul 1832 nrs. ing. 533 - 367 uitg. 716 - 739, 1008
      - 1832 jul 11 - 23 mrt 1833 nrs. ing. 368 - 167 uitg. 740 - 283, 1009
      - 1833 mrt 21 - 11 sep nrs. ing. 168 - 413 uitg. 284 - 758, 1010
      - 1833 sep 12 - 28 feb 1834 nrs. ing. 414 - 91 uitg. 759 - 172, 1011
      - 1834 mrt 01 - 09 nov nrs. ing. 92 - 421 uitg. 173 - 812, 1012
      - 1834 nov 09 - 13 jul 1835 nrs. ing. 422 - 110 uitg. 813 - 453, 1013
      - 1835 jul 12 - 29 apr 1837 nrs. ing. 111 - 113 uitg. 454 - 27, 1014
    - Agenda van ingekomen brieven, 1837 mei 10 - 16 jul 1839 nrs. 121 - 131; 1015; 1 deel
    - Agenda's van ingekomen en uitgaande stukken van de 2e brigade IIIe divisie over het tijdvak 1840-1843 okt, voortgezet door de 1e brigade Ie divisie over 1843 nov - dec, 1016-1019; 3 delen
      - 1840, 1016
      - 1841, 1017
      - 1842, 1018
      - 1843, 1019
    - Index op de agenda's onder nrs. 1016-1025, 1839-1850; 1026
    - (Dag)orders van de divisiecommandant, 1831, 1841, 1843; 953; 1 omslag
    - (Dag)orders uitgegaan van de brigadecommandant, 1831-1837; 954; 1 omslag
    - Aanschrijvingen van het departement van Oorlog, 1831-1834; 1076; 1 pak
    - Algemene Orders en Dagorders voor het Leger. Afschriften, 1832, 1834, 1835, 1839-1842; 955; 1 omslag
    - Stukken betreffende het Metalen Kruis., 1832-1833; 1069; 1 omslag
    - Onderwerpsgewijs geordende stukken ingekomen bij de 2e brigade IIIe divisie over het tijdvak 1839-1843 okt, bij de 1e brigade Ie divisie over 1843 nov - 1850, 1839-1850; 1027-1068, 1070
      - Onder 1e brigade Ie divisie 1843-1850., 1027
      - Onder 1e brigade Ie divisie 1843-1850., 1028
      - Onder 1e brigade Ie divisie 1843-1850., 1029
      - Onder 1e brigade Ie divisie 1843-1850., 1030
      - Onder 1e brigade Ie divisie 1843-1850., 1031
      - Onder 1e brigade Ie divisie 1843-1850., 1032
      - Onder 1e brigade Ie divisie 1843-1850., 1033
      - Onder 1e brigade Ie divisie 1843-1850., 1034
      - Onder 1e brigade Ie divisie 1843-1850., 1035
      - Onder 1e brigade Ie divisie 1843-1850., 1036
      - Onder 1e brigade Ie divisie 1843-1850., 1037
      - Onder 1e brigade Ie divisie 1843-1850., 1038
      - Onder 1e brigade Ie divisie 1843-1850., 1039
      - Onder 1e brigade Ie divisie 1843-1850., 1040
      - Onder 1e brigade Ie divisie 1843-1850., 1041
      - Onder 1e brigade Ie divisie 1843-1850., 1042
      - Onder 1e brigade Ie divisie 1843-1850., 1043
      - Onder 1e brigade Ie divisie 1843-1850., 1044
      - Onder 1e brigade Ie divisie 1843-1850., 1045
      - Onder 1e brigade Ie divisie 1843-1850., 1046
      - Onder 1e brigade Ie divisie 1843-1850., 1047
      - Onder 1e brigade Ie divisie 1843-1850., 1048
      - Onder 1e brigade Ie divisie 1843-1850., 1049
      - Onder 1e brigade Ie divisie 1843-1850., 1050
      - Onder 1e brigade Ie divisie 1843-1850., 1051
      - Onder 1e brigade Ie divisie 1843-1850., 1052
      - Onder 1e brigade Ie divisie 1843-1850., 1053
      - Onder 1e brigade Ie divisie 1843-1850., 1054
      - Onder 1e brigade Ie divisie 1843-1850., 1055
      - Onder 1e brigade Ie divisie 1843-1850., 1056
      - Onder 1e brigade Ie divisie 1843-1850., 1057
      - Onder 1e brigade Ie divisie 1843-1850., 1058
      - Onder 1e brigade Ie divisie 1843-1850., 1059
      - Onder 1e brigade Ie divisie 1843-1850., 1060
      - Onder 1e brigade Ie divisie 1843-1850., 1061
      - Onder 1e brigade Ie divisie 1843-1850., 1062
      - Onder 1e brigade Ie divisie 1843-1850., 1063
      - Onder 1e brigade Ie divisie 1843-1850., 1064
      - Onder 1e brigade Ie divisie 1843-1850., 1065
      - Onder 1e brigade Ie divisie 1843-1850., 1066
      - Onder 1e brigade Ie divisie 1843-1850., 1067
      - Onder 1e brigade Ie divisie 1843-1850., 1068
      - Onder 1e brigade Ie divisie 1843-1850., 1070
    - Registers van verloven, voordrachten, pasportering, overplaatsing, gagement, ontslag wegens lichaamsgebreken, rapporten, veranderingen in de brigadestaf, van de 2e brigade IIIe divisie over 1840 - 1843 okt, voortgezet door de 1e brigade Ie divisie over 1843 nov-dec, 1071-1073; 2 delen
      - 1840, 1071
      - 1841, 1072
      - 1842-1843, 1073
- Ie divisie Infanterie (1839)1843-1850, 7
  - Divisiecommandant (1839)1843-1850, 7.1
    - Ingekomen en uitgaande orders en aanschrijvingen (1839)1843-1846, 7.1.1
      - (Dag)orders van de divisiecommandant, 1843, 1844; 1123; 2 stukken
      - Registers op de Algemene Orders voor het Leger, aangevangen door de IIIe divisie en voortgezet door de Ie, 1839-1846; 672, 840; 2 katernen
        - 1839-1844, 840
        - 1845-1846, 672
    - Correspondentie (1841)1843-1850, 7.1.2
      - Brieven ingekomen van het departement van Oorlog en de Chef der Generale Staf, 1843 nov 1 - 1848; 654-656, 862; 4 pakken
        - 1843 nov 01 - 31 dec nrs. 351 - 470, 862
        - 1844-1845, 654
        - 1846-1847, 655
        - 1848 nrs. 3 - 413, 656
      - Brievenboek van aan het departement van Oorlog uitgaande brieven van de IIIe divisie over 1841-1843 okt, voortgezet door de Ie divisie 1843 nov - dec, 874; 1 deel
      - Brieven uitgegaan aan het departement van Oorlog. Afschriften, 1844 nr. 1 - 1850 nr. 151; 664; 1 pak
      - Agenda van ingekomen en uitgaande stukken van/aan het departement van Oorlog van de IIIe divisie over het tijdvak 1843 jan - okt, voortgezet door de Ie divisie over 1843 nov - 1846 mrt, 1843-1846 mrt; 915; 1 deel
      - Klapper op een niet geïdentificeerde agenda, 1841-1844; 920; 1 deel
        Vermoedelijk op de agenda's inv.nrs. 914-915 van de IIIe divisie voortgezet door de Ie divisie.
      - Brieven ingekomen van de brigadecommandanten, 1843-1850; 657-659; 3 pakken
        - 1843-1847, nr. 420 - nr. 519, 657
        - 1848 nr. 1 - 530, 658
        - 1849-1850, nr. 1 - nr. 348, 659
      - Brievenboek van uitgaande brieven aan de brigadecommandanten van de IIIe divisie over het tijdvak 1843 jan - okt, voortgezet door de Ie divisie over 1843 nov - dec, 878; 1 deel
      - Uitgegane brieven aan de brigadecommandanten. Afschriften. nr. 1 - nr. 356, 1844-1850; 665; 1 pak
      - Agenda's van aan de brigadecommandanten uitgaande stukken van de IIIe divisie over het tijdvak 1843 jan - okt, voortgezet door de Ie divisie over 1843 nov 01 - nov 1850, 1843-1850 nov; 670, 917; 2 delen
        - 1843 - 1846 aug 16 nrs. 1 - 331, 917
        - 1846 aug 16 - 20 nov 1850 nrs. 332 - 356, 670
      - Agenda's van stukken ingekomen van de brigadecommandanten bij de IIIe divisie over het tijdvak 1843 jan - okt, voortgezet door de Ie divisie over 1843 nov - nov 1850, 1843-1850; 669, 919; 2 delen
        - 1843 - 1846 sep nrs. 1 - 403, 919
        - 1846 okt - 22 nov 1850 nrs. 404 - 358, 669
      - Ingekomen brieven van diverse autoriteiten. nr. 80 - nr. 59, 1843 nov 01-1850; 660; 1 pak
      - Brievenboek van brieven uitgaande aan diverse autoriteiten van de IIIe divisie over het tijdvak 1841-1843 okt, voortgezet door de Ie divisie over 1843 nov - 1844, 1841-1844; 901; 1 deel
      - Uitgegane brieven aan diverse autoriteiten. Afschriften. nr. 1 - nr. 109, 1845-1850; 666; 1 omslag
      - Agenda van ingekomen en uitgaande stukken aan diverse autoriteiten. nr. 1 - nrs. ingekomen 14 uitgaand 27, 1845-1850; 668; 1 deel
    - Personeel en administratie (1841)1843-1850, 7.1.3
      - Registers van rapporten ingekomen bij de IIIe divisie over het tijdvak 1842-1843 okt, voortgezet door de Ie divisie over 1843 nov - 1849, met aantekening van adviezen en beschikkingen, 1843-1849; 950-952; 3 delen
        - 1842-1844, 950
        - 1845-1846, 951
        - 1847-1849, met klapper, 952
      - Rapporten van de divisiecommandant aan het departement van Oorlog, met daarop genomen beschikkingen, 1844-1845, 1847; 941-943; 2 pakken en 1 stuk
        - 1844, 941
        - 1845, 942
        - 1847, 943; stuk
      - Registers van ingekomen verzoeken, met aantekening van adviezen en beschikkingen, met klappers, aangevangen door de IIIe divisie over het tijdvak 1841 - 1843 okt, voortgezet door de Ie divisie over 1843 nov - 1848, 1841-1848; 682-684, 931; 4 delen
        - 1841-1843 sep/nov nr. 1 - nr. 1010, 931
          De laatste inschrijving is ingekomen in september 1843, maar de door het departement afgegeven beschikking dateert van november 1843.
        - 1843 sep nr. 1011 - 1844 nr. 281, 682
        - 1844-1846 nr. 281 - nr. 100, 683
        - 1846-1848 nr. 101 - nr. 40, 684
      - Verzoeken ingekomen bij de IIIe divisie over het tijdvak 1843 jan - okt, voortgezet door de Ie divisie over 1843 nov - 1848, met daarop verstrekte adviezen en door het departement van Oorlog genomen beschikkingen., 1843-1848; 935-937; 3 pakken
        - 1843, 935
        - 1844, 936
        - 1845-1848, 937
      - Register van voordrachten van personeel der Ie divisie voor bronzen en zilveren medailles, 1845-1850; 685; 1 deel
      - Klapper op inv.nr. 685, (c. 1950); 686; 1 omslag
      - Register van uitgereikte en ingetrokken medailles, aangevangen door de IIIe divisie over het tijdvak 1842-1843 okt, voortgezet door de Ie divisie over 1843 nov -sep 1844, 1842-1844; 933; 1 katern
      - Registers van aangevraagde verloven, met aantekening van adviezen en beschikkingen, van de IIIe divisie over het tijdvak 1841 feb 01 - 31 okt 1843, voortgezet bij de Ie divisie over 1843 nov 01 - 19 jul 1850, 1841-1850; 681, 929; 2 delen
        - 1841 feb 01 - 04 dec 1846, 929
        - 1846 dec 10 - 17 jul 1850, 681
      - Register van aangevraagde verloven, met aantekening betreffende doorzending aan het departement; tevens register van maandelijkse telling per regiment van de toegestane verloven, van de IIIe divisie over het tijdvak 1841 apr 01 - 31 okt 1843, voortgezet bij de Ie divisie over 1843 nov 01 - 1848., 1841-1848; 930; 1 deel
      - Registers van wegens lichaamsgebreken ontslagen militairen bij de IIIe divisie over het tijdvak 1841-1843 okt, voortgezet door de Ie divisie over 1843 nov - 1849., 1841-1849; 680, 932; 1 katern en 1 deel
        - 1841-1846 apr, 932; katern
        - 1846-1849, 680
      - Van de brigades ingekomen voordrachten voor ontslag wegens lichaamsgebreken van personeel beneden de rang van officier., 1844-1849; 674-679; 6 pakken
        - 1844, 674
        - 1845, 675
        - 1846, 676
        - 1847, 677
        - 1848, 678
        - 1849, 679
      - Instructie voor de regimentscommandanten waar officieren van de Generale Staf gedetacheerd worden, en nota's van opmerkingen bij de rapporten van de regimentscommandanten over deze instructie-detacheringen, ingekomen bij resp. opgemaakt door de bevelhebber van de IIIe divisie over 1842-1843 okt, voortgezet bij de Ie divisie over 1843 nov - 1848, 1842-1848; 928; 1 katern
  - 1e brigade van de Ie divisie Infanterie (1839)1843-1850, 7.2
    - Onderwerpsgewijs geordende stukken ingekomen bij de 2e brigade IIIe divisie over het tijdvak 1839-1843 okt, bij de 1e brigade Ie divisie over 1843 nov - 1850, 1839-1850; 1027-1068, 1070; 43 omslagen
      - Organisatie van de verschillende wapens 1839-1850, 1027
      - Militaire Academie 1840-1850, 1028
      - Tactiek 1844-1849, 1029
      - Veranderingen, bewegingen en verplaatsingen 1840-1850, 1030
      - Militair onderwijs 1841-1850, 1031
      - Raden van Krijgstucht 1839-1849, 1032
      - Onderscheidingstekens voor officieren 1841-1847, 1033
      - Decoraties 1842-1843, 1034
      - Militie 1849-1850, 1035
      - Klasse van Discipline, Krijgsraad 1841-1848, 1036
      - Aanstellingen en bevorderingen 1841, 1037
      - Pensioen, Weduwen- en Wezenkas voor officieren van de Landmacht 1842-1846, 1038
      - Sterktestaten, stamboek, kaderlijsten, strafregister 1839-1849, 1039
      - Werving en dienstverbintenissen 1840-1850, 1040
      - Limburgs Bondscontingent 1842-1846, 1041
      - Regimentskinderen en jongelingen beneden 18 jaar 1841-1849, 1042
      - Instructie-rapporten 1843-1848, 1043
      - Koloniaal Werfdepot 1840-1850, 1044
      - Vrijwilligers dingend naar de rang van officier 1839-1848, 1045
      - Geneeskundige dienst 1841-1850, 1046
      - Medailles voor trouwe dienst 1839-1848, 1047
      - Marsen. vervoermiddelen, militaire gevangenissen 1840-1850, 1048
      - Schietoefeningen 1842-1849, 1049
      - Paspoort, gagement, pensioen, ontslag uit de dienst 1840-1850, 1050
      - Verloven 1839-1850, 1051
      - Conduitelijsten 1842-1849, 1052
      - Rapporten en adviezen 1839-1849, 1053
      - Huwelijken 1842-1849, 1054
      - Verzending van brieven 1841-1844, 1055
      - Fonds bibliotheek 1841-1850, 1056
      - Fonds voor onderofficieren die de dienst verlaten 1841-1850, 1057
      - Kleding, uitrusting, uniformen 1840-1850, 1058
      - Exercities 1842-1849, 1059
      - Plaatsvervangers 1841-1846, 1060
      - Inhoudingen op de soldij 1841-1848, 1061
      - Menages, fourrages, levensmiddelen 1841-1849, 1062
      - Schrijvers 1843-1845, 1063
      - Garnizoens- en inwendige dienst 1840-1849, 1064
      - Bajonetschermen en gymnastiek 1842-1845, 1065
      - Detachementen 1842-1849, 1066
      - Kazernering en magazijnen 1841-1847, 1067
      - Diverse onderwerpen 1839-1849, 1068
      - Opmerkingen over militaire marsen 1842-1843, 1070
    - Registers van verloven, voordrachten, pasportering, overplaatsing, gagement, ontslag wegenms lichaamsgebreken, rapporten, veranderingen in de brigadestaf, van de 2e brigade IIIe divisie over 1842 - 1843 okt, voortgezet door de 1e brigade Ie divisie over 1843 nov - 1849, 1842-1849; 1073-1075; 5 delen
      - 1842-1843, 1073
      - 1845-1846, 1074
      - 1847-1849, 1075
    - Stukken ingekomen bij de 2e brigade van de IIIe divisie, over 1843 jan - okt, vanaf 1843 nov bij de 1e brigade van de Ie divisie, 1843-1850; 969-976; 8 pakken
      - 1843, 969
      - 1844, 970
      - 1845, 971
      - 1846, 972
      - 1847, 973
      - 1848, 974
      - 1849, 975
      - 1850, 976
    - Brievenboeken van de commandant van de 2e brigade IIIe divisie over 1843 jan - okt, vanaf 1843 nov voortgezet door de 1e brigade Ie divisie., 1843-1849; 998-1004; 7 delen
      - 1843, 998
      - 1844 jan 01 - 21 aug nrs. 1 - 494, 999
      - 1844 aug 23 - 16 jul 1845 nrs. 495 - 363, 1000
      - 1845 jul 19 - 04 sep 1846 nrs. 364 - 529, 1001
      - 1846 sep 04 - 27 dec nrs. 530 - 766, 1002
      - 1847, 1003
      - 1849, 1004
    - Agenda's van ingekomen en uitgaande stukken van de 2e brigade IIIe divisie over het tijdvak 1843 jan - okt, van de 1e brigade Ie divisie over 1843 nov - 1849, 1843-1849; 1019-1025; 7 delen
      - 1843, 1019
      - 1844, 1020
      - 1845, 1021
      - 1846, 1022
      - 1847, 1023
      - 1848, 1024
      - 1849, 1025
    - Index op de agenda's onder inv.nrs. 1016-1025, aangevangen bij de 2e brigade van de IIIe divisie, voortgezet door de 1e brigade van de Ie divisie., 1839-1850; 1026; 1 deel
- IIe divisie Infanterie (1832)1843-1850, 8